臺灣花蓮地方法院民事小額判決  
111年度花原小字第17號
原      告  蘇文輝    現於法務部○○○○○○○執行中
被      告  鄭欣華  
上列當事人間請求侵權行為損害賠償事件，本院於民國111年5月
4日言詞辯論終結，判決如下：
    主      文
被告應給付原告新臺幣伍佰元。
原告其餘之訴駁回。
訴訟費用新臺幣壹仟元由被告負擔新臺幣陸元，餘由原告負擔。
本判決第一項得假執行。但被告如以新臺幣伍佰元為原告供擔保
後，得免為假執行。
　　事實及理由
一、原告主張：被告於本院110年度花原簡字第49號民事事件在
    民國110年10月26日下午2時開庭時當庭辱罵原告「你這個畜
    生，你是畜生啦」等語，已故意不法侵害原告人格名譽權，
    依民法第184條第1項前段、第195條第1項規定，請求被告賠
    償精神慰撫金新臺幣（下同）8萬元等語，並聲明：被告應
    給付原告8萬元。
二、被告則以：我有在上開時地罵原告。我現在在監，經濟不好
    ，沒有錢賠償等語，並聲明：原告之訴駁回。
三、按因故意或過失，不法侵害他人之權利者，負損害賠償責任
    。不法侵害他人之身體、健康、名譽、自由、信用、隱私、
    貞操，或不法侵害其他人格法益而情節重大者，被害人雖非
    財產上之損害，亦得請求賠償相當之金額。民法第184條第1
    項前段、第195條第1項前段分別定有明文。查被告既有上開
    故意辱罵原告之行為，原告依上開規定請求被告賠償損害，
    應屬有據。
四、次按慰藉金之賠償須以人格權遭遇侵害，使精神上受有痛苦
    為必要，其核給之標準固與財產上損害之計算不同，然非不
    可斟酌雙方身分、資力與加害程度，及其他各種情形核定相
    當之數額（最高法院51年台上字第223號判例意旨參照）。
    本院審酌被告自陳學歷為國中畢業，現在臺東看守所服刑，
    沒有收入，因為竊盜案被羈押等語（見本院卷第57頁）；原
    告則自陳為國中畢業，現在監服刑，沒有收入等語（見本院
    卷第58頁），並提出福安村辦公處證明書、109年度綜合所
    得稅各類所得資料清單、全國財產稅總歸戶財產查詢清單等
    影本為證（見本院111年度花救字第5號民事卷第9至13頁）
　　，暨被告本件故意辱罵原告之行為等一切情事，認原告請求
    其受非財產上損害8萬元尚屬過高，應酌減為500元為宜。
五、綜上所述，原告依侵權行為法律關係，請求被告給付其500
    元，為有理由，應予准許，逾此範圍之請求，則無理由，應
    予駁回。　　
六、本件係就民事訴訟法第436條之8第1項適用小額程序所為被
    告部分敗訴之判決，依同法第436條之20規定，就原告勝訴
    部分應依職權宣告假執行。另依同法第392條第2項規定，依
    職權宣告被告為原告供相當金額之擔保後，得免為假執行。
七、訴訟費用負擔之依據：民事訴訟法第79條、第436條之19第1
    項。
中　　華　　民　　國　　111 　年　　5 　　月　　12　　日
                  花蓮簡易庭    法  官  鍾志雄 
以上正本係照原本作成。
如不服本判決，應於送達後20日內，向本院提出上訴狀，並繳納
 上訴審裁判費 (上訴狀須表明上訴理由並須按他造當事人之人
數 附繕本)，如委任律師提起上訴者，應一併繳納上訴審裁判費
。 對於小額程序之第一審判決之上訴，非以其違背法令之理由
，不 得為之。且上訴狀內應記載表明（一）原判決所違背之法
令及其 具體內容。（二）依訴訟資料可認為原判決有違背法令
之具體事 實者。  　　　　　　　　　
中　　華　　民　　國　　111 　年　　5 　　月　　12　　日
　　　　　　　　　              書記官  胡釋云